臺灣彰化地方法院刑事判決　　　　　　　　　　　　　九十三年度訴字第五四三號
　　公　訴　人　臺灣彰化地方法院檢察署檢察官
　　被　　　告　乙○○
右列被告因違反毒品危害防制條例案件，經檢察官提起公訴（九十三年度毒偵字第九
五號、第九七三號），及移
七號、第二四五二號），本院裁定依簡式審判程序判決如左：
    主      文
乙○○連續施用第一級毒品，累犯，處有期徒刑拾月，扣案之海洛因貳包（合計淨重
零點貳柒公克）、摻有海洛因之葡萄糖貳包（毛重伍點伍公克）沒收銷燬之，扣案之
削尖吸管壹支、塑膠袋伍個、煙草壹包均沒收；又連續施用第二級毒品，累犯，處有
期徒刑肆月，扣案之安非他命壹包（毛重壹公克）沒收銷燬之，扣案之玻璃瓶吸食器
參支均沒收。主刑部分應執行有期徒刑壹年。
    事      實
一、乙○○前因違反槍砲彈藥刀械管制條例及恐嚇案件，分別經台灣高等法院台中分
    院、台中地方法院法院判處有期徒刑三年二月及七月確定，及定應執行有期徒刑
    三年七月，於民國九十一年十月一日假釋出獄，並於九十二年三月二十一日因未
    經撤銷假釋，視為業已執行完畢。另因施用毒品案件，經送觀察、勒戒後，認無
    繼續施用毒品之傾向，由台灣彰化地方法院檢察署檢察官以八十八年度毒偵字第
    一六六五號、一六六六號、一六六七號為不起訴處分確定。詎仍不知悔改，復基
    於施用第一級毒品之概括犯意，自九十二年四月中旬起至九十三年八月五日止，
    連續在其位於彰化縣溪湖鎮○○里○○路○段一一五號住所，以將第一級毒品海
    洛因摻入香煙點燃吸食之方式，施用海洛因多次；另基於施用第二級毒品之概括
    犯意，連續於九十三年三月二十二日、九十三年四月四日一時許，在其上開住處
    ，以將第二級毒品安非他置於玻璃瓶燒烤之方式，施用安非他命二次。嗣於九十
    二年十月二十八日九時三十分許，為警在彰化縣溪湖鎮○○里○○路○段一一三
    號二樓查獲，並扣得玻璃瓶吸食器一支；復於九十三年二月十三日八時許，為警
    持本院核發之搜索票前往其上開住處搜索，扣得海洛因一包（淨重○‧○八公克
    ）、玻璃吸食器一支；另於於九十三年二月十三日八時許，在其住處查獲，同日
    十一時許，為警在彰化縣西湖鎮地○路二○八號一樓查獲；再於於九十三年四月
    四日五時十分許，為警在國道一號公路一九二公里北向處查獲，並在其所駕駛之
    車號ＧＶ─二○九二號自小客車扣得海洛因一包（淨重○‧一九公克）、安非他
    命一包（毛重一公克）、摻有海洛因之葡萄糖二包（毛重五‧五公克）、煙草一
    包、玻璃吸食器一支、塑膠袋五個、削尖吸管一支。
二、案經彰化縣警察局溪湖分局及內政部警政署國道公路警察局第三警察隊報請台灣
    彰化地方法院檢察署檢察官偵查起訴及移送併辦，再經本院裁定依簡式審判程序
    審理。
    理      由
一、訊據被告對於右揭事實，於本院審理中均坦承不諱，核與其先後多次尿液檢體經
    檢驗後均呈現「嗎啡類陽性反應」及九十三年三月二十二日、九十三年四月四日
    採尿檢驗另呈現「甲基安非他命陽性反應」之結果相互符合（按海洛因於人體代
    謝後呈現嗎啡類反應），此有彰化縣衛生局煙毒尿液檢驗成績書、中山醫學大學
    附設醫院藥物濫用檢測中心檢驗報在卷可稽，而扣案之白色粉未二包，經鑑定結
    果確認係毒品海洛因（淨重分別為○‧一九公克及○‧○八公克），此有法務部
    調查局鑑定通知書二紙附卷可憑，另有安非他命一包（毛重一公克）、摻有海洛
    因之葡萄糖二包（毛重五‧五公克）、煙草一包、玻璃吸食器三支、塑膠袋五個
    、削尖吸管一支扣案可證，均足證被告之自白與事實相符。另查：被告曾因施用
    毒品案件，經送觀察、勒戒後，認無繼續施用毒品之傾向，由台灣彰化地方法院
    檢察署檢察官以八十八年度毒偵字第一六六五號、一六六六號、一六六七號為不
    起訴處分確定，有台灣高等法院被告全國前案紀錄表、台灣彰化地方法院法務部
    在監在押資料表在卷可稽。綜上，本件事證明確，被告犯行堪以認定。
二、核被告所為，係犯毒品危害防制條例第十條第一項、第二項之施用第一、二級毒
    品罪。被告為供自己施用之目的而持有上開毒品，其於施用前持有海洛因、甲基
    安非他命之低度行為，應為施用之高度行為所吸收，不另論罪。被告多次施用一
    、二級毒品之犯行，時間緊接，犯罪構成要件相同，顯係基於概括之犯意反覆為
    之，為連續犯，應分別論以一罪，並各依法加重其刑。起訴書雖僅記載被告自九
    十二年四月中旬起至九十三年三月二十二日前三日之某時止，連續施用海洛因之
    犯行，及於九十三年四月四日前三日之某時施用安非他命之犯行，而未論及其餘
    部分，惟事實欄所記載被告多次施用第一、二級毒品之犯行，既有前述連續犯之
    裁判上一罪關係，基於審判不可分原則，本院自應全部審理。被告所犯上述二罪
    ，犯意各別，行為互殊，應分論併罰。再查：被告前因違反槍砲彈藥刀械管制條
    例及恐嚇案件，分別經台灣高等法院台中分院、台中地方法院法院判處有期徒刑
    三年二月及七月確定，及定應執行有期徒刑三年七月，於九十一年十月一日假釋
    出獄，並於九十二年三月二十一日因未經撤銷假釋，視為業已執行完畢，有台灣
    高等法院被告全國前案紀錄表附卷可憑，其於有期徒刑執行完畢五年內，再犯本
    件有期徒刑以上之二罪，均為累犯，各應依法遞加重其刑。爰審酌被告曾因施用
    毒品送觀察勒戒，仍未能從中記取教訓，深切體認毒品危害己身健康之鉅，而再
    度施用海洛因、甲基安非他命，足見被告自制能力尚有未足，惟念及施用毒品固
    戕害個人健康至深，然就他人權益之侵害仍屬有限，及其犯罪目的、手段、犯罪
    後坦承犯行之態度等一切情狀，量處如主文所示之刑，並定其應執行之刑，以示
    懲儆。扣案如附表所示之毒品海洛因二包、摻有海洛因之葡萄糖二包、安非他命
    一包，被告稱係其所有，爰依法宣告沒收銷燬之；至扣案之煙草一包、玻璃瓶吸
    食器三支、塑膠袋五個、削尖吸管一支，係被告所有而用以施用海洛因與甲基安
    非他命之物，均據被告自承在卷，併依法宣告沒收。
據上論斷，應依刑事訴訟法第二百七十三條之一第一項、第二百九十九條第一項前段
，毒品危害防制條例第十條第一項、第二項、第十八條第一項前段，刑法第十一條前
段、第五十六條、第四十七條、第三十八條第一項第二款、第五十一條第五款，判決
如主文。
本案經檢察官甲○○到庭執行職務。
中      華      民      國    九十三    年      八      月    二十四    日
                              台灣彰化地方法院刑事第一庭
                                  法      官  宋  恭  良
右正本證明與原本無異。
如不服本判決，應於判決送達後十日內向本院提出上訴狀( 須附繕本 )。
                                  法院書記官  劉  玫  金
中      華      民      國    九十三    年      八      月    二十六    日
附錄本案論罪科刑法條全文：
毒品危害防制條例第十條第一項
施用第一級毒品者，處六月以上五年以下有期徒刑。
施用第二級毒品者，處三年以下有期徒刑。
